臺灣高等法院臺中分院民事裁定
110年度抗字第191號
抗  告  人  張德明    住○○市○○區○○○街00巷00號    上列抗
告人因與相對人鍾文喜間請求侵權行為損害賠償，聲請迴避事件
，對於中華民國110年3月12日臺灣苗栗地方法院110年度聲字第1
1號所為裁定提起抗告，本院裁定如下：
    主  文
抗告駁回。
抗告訴訟費用由抗告人負擔。
    理  由
一、抗告人於原法院聲請及抗告意旨略以：原法院110年度重訴
    字第5號（下稱5號事件）由何星磊法官（下稱何法官）承審
    ，惟上開案件係因礦業開發糾紛而起，而伊前另曾因礦業開
    發糾紛，對李相賢等人提起損害賠償訴訟，由原法院以108
    度訴字第375號（下稱375號事件）受理，亦係由何法官承審
    。何法官於375號事件中，要求伊補繳鉅額裁判費，並在閱
    卷上要求伊就該案卷只能作為該案之攻防，不得他用，妨害
    人民之訴訟權，所以何法官不適任為裁判官，本件應有民事
    訴訟法第32條第7款之應自行迴避事由，乃該法官不自行迴
    避，伊自得聲請其迴避。詎原法院裁定駁回伊之聲請，應非
    合法，為此提起本件抗告，求予廢棄原裁定。
二、按民事訴訟法第32條第7款固規定法官曾參與該訴訟事件之
    前審裁判者，應自行迴避，不得執行職務。惟該條款所謂前
    審裁判，除撤銷禁治產宣告之訴及除權判決之訴等特殊情形
    外，係指法官就同一事件曾參與下級審裁判，不得再參與上
    級審之裁判，以維當事人之審級利益及裁判公平。如參與一
    審判決之法官復參二審判決，或參與二審判決之法官復參與
    三審判決，則當事人對於審級之利益即有欠缺（司法院大法
    官會議釋字第178號解釋、 48年台再字第5號判決先例、110
    年度台抗字第40號、109年度台抗字第1461號裁定意旨參照
    ）。　　
三、經查，本件抗告人以承審5號事件之何法官曾承辦375號事件
    為由，認何法官依民事訴訟法第32條第7款規定應自行迴避
    ，而為本件聲請。然查，何法官所參與之前案375號事件，
    與本案5號事件，均屬原法院第一審訴訟事件，有375號事件
    判決（見原法院卷第11至29頁）及5號事件卷宗可稽，二者
    間並無上、下級審之關係，故何法官所承審之375號事件，
    自非5號事件之前審事件，亦非何法官就同一事件於下級審
    所為之裁判，並無審級利益之問題，與民事訴訟法第32條第
    7款法官曾參與該訴訟事件之前審裁判，應自行迴避，係為
    維護當事人審級利益之規定，尚屬有間，揆諸前揭說明，本
    件情形自不在上開法條所定應自行迴避之列。抗告意旨認何
    法官有參與前審裁判之迴避理由，容有誤會。從而，抗告人
    以此為由聲請何法官迴避，於法顯有未合，自不能准許，原
    法院因之裁定予以駁回，於法洵無違誤。抗告論旨，仍執陳
    詞指摘原裁定不當，聲明廢棄，非有理由。
四、據上論結，本件抗告為無理由，爰依民事訴訟法第495條之1
    第1項、第449條第1項、第95條、第78條，裁定如主文。
中　　華　　民　　國　　110 　年　　5 　　月　　24　　日
                  民事第五庭    審判長法  官  許秀芬
                                      法  官  李慧瑜
                                      法  官  吳崇道
正本係照原本作成。
抗告人得再抗告。
再為抗告應以適用法規顯有錯誤為理由。
如提起再抗告者應於裁定送達後10日內向本院提出抗告理由狀（
須按照他造人數附具繕本）並繳納抗告裁判費新台幣1000元，同
時委任律師或具有律師資格之關係人為代理人。 
                                      書記官  洪郁淇

中　　華　　民　　國　　110 　年　　5 　　月　　25　　日